臺灣臺北地方法院民事裁定　　　　　　100年度家簡抗字第1號
　　抗　告　人　楊宗修
以上抗告人因與相對人楊秀雄間給付扶養費用事件，對於中華民
國 100 年 6 月 23 日本院 99 年度家簡字第 22 號裁定提起抗
告，本院裁定如下：
    主  文
抗告駁回。
抗告費用由抗告人負擔。
    理  由
一、按訴訟標的之價額，由法院核定；核定訴訟標的之價額，以
    起訴時之交易價額為準，無交易價額者，以原告就訴訟標的
    所有之利益為準，民事訴訟法第77條之1 第1 、2 、3 項定
    有明文。次按因定期給付或定期收益涉訟，以權利存續期間
    之收入總數為準；期間未確定時，應推定其存續期間。但其
    期間超過十年者，以十年計算。民事訴訟法第  77 條之 10
    亦定有明文。又按法院所為命當事人補繳裁判費之裁定，係
    訴訟程序進行中所為之裁定，依上開規定，自在不得抗告之
    列，最高法院82年台抗字第378號裁定意旨可資參照。
二、本件抗告理由略以：相對人去年曾向地檢署遞狀陳稱已罹有
    肺癌活不過二年，故上訴之訴訟標的價額應為  126,000 元
    而非 614,280  元。另抗告人已中高齡有病痛且失業多年，
    小孩尚在就學中，現已借貸渡日，生活將要無以為濟，不得
    已於民國 98 年間向大安區公所申請國民健保之補助、國民
    年金費用，並經區公所核准補助七成費用云云。
三、經查，相對人請求抗告人給付扶養費，原審以 99 年度家簡
    字第 22 號審理，並於  100 年 5 月 6 日判決抗告人應自
    民國 99 年 6 月 1 日起至相對人死亡之日止，按月於每月
    5 日以前給付相對人新台幣  5,119 元。而抗告人對此判決
    不服提起上訴，經原審於 100 年 6 月 23 日以 99 年度家
    簡字第 22 號裁定命抗告人補正第二審裁判費用，因請求定
    期給付其權利存續期間未確定，則參酌臺北市簡易生命表之
    平均餘命數列資料所示推定其期間，相對人為 28 年 11 月
    5 日出生，故平均餘命為  15.82 年，期間已超過 10 年，
    是以，原審依民事訴訟法第 77 條之 10 規定，因定期給付
    期間未確定時，應推定其存續期間，但其期間超過十年者，
    以十年計算之。故以抗告人每月應給付相對人 5, 119 元，
    以十年為給付期間，原審核定上訴之訴訟標的價額為    61
    4,280 元（ 5,119 × 12 × 10），並命抗告人應補繳第二
    審之裁判費為 10,080 元，並無不合，且抗告人並未提出相
    關事證供法院推定其權利存續期間，則原審依上開說明，推
    定其權利存續期間，核定訴訟標的之價額，於法並無違誤。
    。又抗告人主張無力資力繳納第二審裁判費為由而求為廢棄
    原裁定，核其所為係對原裁定命其補繳上訴裁判費部分聲明
    不服，揆諸上開說明，應在不得抗告之列。抗告意旨指摘原
    裁定不當，求予廢棄，為無理由，應予駁回。
四、本件抗告為無理由，依民事訴訟法第436 條之1 第3 項、第
    495 條之1 第1 項、第449 條第1 項、第95條、第78條，裁
    定如主文。
中    華    民    國   100    年    10    月    28    日
                    家事法庭審判長法  官  蔡政哲
                                  法  官  李莉苓
                                  法  官  彭南元
以上正本證明與原本無異。
本裁定不得再抗告。
中    華    民    國   100    年    10    月    28    日
                                  書記官  尹遜言